# BT项目垫付的拆迁补偿费如何进行账务处理？

提问人：s1149 时间：2016-12-21 11:59:54
如果项目公司不负责拆迁而且政府到期会偿还这笔费用，我觉得是不是可以挂往来款，等到政府将来偿还冲掉，如果有利息之类大于垫资额的话可以做收入，可能以后我也会遇到这问题，有经验的同志可以来回答下

回答人：chenyiwei
基本可以这样处理。

提问人：沙漠旅者 时间：2016-12-21 20:56:34
那陈版主，这块是否需要比照持有至到期投资的处理方法，按照实际利率法核算长期应收款的摊余成本。

回答人：chenyiwei
这属于贷款和应收款项，不是持有至到期投资。

提问人：沙漠旅者 时间：2016-12-22 15:13:34
陈版主，这个长期应收款是否需要按照利率进行折现并按年按照摊余成本计量？

回答人：chenyiwei
要。

提问人：沙漠旅者 时间：2016-12-22 18:22:44
陈版主，贷款和应收款项折现实际利率一经确定，不应更改。拆迁款建设期利率为9%，回收期为10.9%。我们是否可以在建设期根据利率确认利息收入，贷回收期开始后，按照摊余成本进行后续计量。

回答人：chenyiwei
如果是一笔整体的应收款项，那么应根据整体测算的IRR（而不是分段的名义利率）作为折现率确认利息收入。建设期确认利息收入的操作较为麻烦，可参考《瑞华研究》中的相关案例。